# 陈版：请教关于合并报表中涉税问题的调整

提问人：hcl1986 时间：2013-09-11 13:15:41
我看了您 2010 年的IPO高级研讨班---财务与会计问题(3)中关于合并报表中将内部交易产生的营业税重分类至管理费用，我有以下问题有疑问向陈版请教 1 ，除案例中的营业税在合并层面需要重分类至管理费用之外，随着营业税计算的城建税及教育费附加在合并报表中是否也应当比照营业税处理，还有根据征收增值税的一般货物内部交易产生增值税计算的城建税及教育费附加在合并层面是否也是按次原理考虑，要区分已实现对集团外销售跟对实现对集团外销售吗，我的思路是如果已实现对集团外部销售，在集团层面无需重分类，因为此时营业税金及附加合并层面的效果跟母子公司个别简单相加效果一致，报表如果未实现对集团外部销售则需考虑重分类，但在待实现对集团外部销售时，在合并层面视乎只提现对最终客户销售中产生的营业税金及附加，这样处理的效果跟内部交易在一个会计期间内实现对集团外部销售不同，到底应该处理比较合理呢。 2 ，在集团内部交易中产生的所得税费用在合并报表中是否需要考虑重分类呢，如果需要，重分类的金额应该如何计算呢。 3 ，上述问题中涉及到的在合并报表中需要重分类的税费在合并现金流量表中是否也要将“支付的各项税费”等重分类至“支付的与其他经营活动有关的现金”。

回答人：chenyiwei
1 、随着营业税计算的城建税及教育费附加在合并报表中也应当比照营业税处理。如果内部交易中的卖方为增值税小规模纳税人，则内部交易所涉及的增值税也比照这一原则处理，即在合并报表中列报为管理费用。 2 、由于内部交易发生时即已发生相应的纳税义务，与最终是否实现对集团外的销售无关，因此内部销售环节对应的不可在下一环节抵扣的流转税费均应在合并报表中列报为管理费用，合并报表层面的“营业税金及附加”仅体现与合并主体对外交易所确认的收入所对应的这一环节的营业税金及附加。 3 、对于合并报表层面的所得税处理：由于当期所得税费用是根据各个纳税主体的应纳税所得额和各自的适用税率相乘得到的，因此在合并报表层面对当期所得税不作调整。合并报表层面因抵销内部交易未实现损益等原因导致资产、负债在合并报表层面的账面价值不同于计税基础的，按准则规定确认递延所得税资产或负债。 4 、合并现金流量表中仍可列报在“支付的各项税费”中，因为现金流量表项目的分类口径是按照所支付或收取的款项自身的性质，类似于利润表采用“功能法”还是“要素法”这两种不同列报方式的区别。